【裁判字號】    90,上訴,74
【裁判日期】    891117
【裁判案由】    違反毒品危害防制條例
【裁判全文】
臺灣高等法院高雄分院刑事判決          九十年度上訴字第七四號
    上  訴  人
    即  被  告  甲○○
右上訴人因毒品危害防制條例案件，不服臺灣高雄地方法院八十九年度訴字第一八０
八號中華民國八十九年十一月十七日第一審判決（起訴案號：臺灣高雄地方法院檢察
署八十九年度偵字第一二七三號），提起上訴，本院判決如左：
      主      文
上訴駁回。
      事      實
一、甲○○前因施用毒品案件，經台灣高雄地方法院檢察署檢察官聲請原審法院以八
    十七年度毒聲字第二六九二號裁定送觀察、勒戒後，認無繼續施用毒品之傾向，
    經檢察官於八十七年十月十二日以八十七年度偵字第二二七六四號處分不起訴確
    定。詎甲○○不知悔改，復於上開不起訴處分確定後五年以內，基於概括之犯意
    ，自八十八年十一月某日間起至同年十二月十一日晚上止，連續在其高雄縣鳳山
    市○○里○○○路五八三巷五之一號四樓住處，以海洛因粉末摻入菸絲，點著香
    煙吸用之方式，施用第一級毒品海洛因多次。嗣於八十八年（起訴書誤載為八十
    九年）十二月十二日晚上七時十五分許，經高雄縣警察局鳳山分局通知其前往採
    尿檢驗，因其尿液中檢出嗎啡陽性反應，而經警移送檢察官，由檢察官聲請原法
    院以八十九年度毒聲字第四六六一號裁定送觀察、勒戒後，認有繼續施用毒品之
    傾向，而聲請原法院以八十九年毒聲字第五四二二號裁定令入戒治處所施以強制
    戒治。案經高雄縣警察局鳳山分局報請台灣高雄地方法院檢察署檢察官偵查起訴
    。
      理      由
一、右揭上訴人即被告甲○○連續於上開時、地施用第一級毒品海洛因之事實，業據
    被告於原審及本院供承不諱，又被告於前揭時地經警通知前往警局親自採集尿液
    送檢驗，其尿液中檢出嗎啡陽性反應（按海洛因施用入人體後，水解還原成嗎啡
    ，再循嗎啡之代謝方式排出體外），亦有長榮管理學院尿液檢驗報告及高雄醫學
    院附設中和紀念醫院檢驗報告單各一紙附卷可稽。又被告前因施用毒品案件，經
    送觀察、勒戒後，因無繼續施用毒品傾向，由檢察官於八十七年十月十二日以八
    十七年度偵字第二二七六四號處分不起訴確定乙節，復有該不起訴處分書在卷可
    按。其於上開不起訴處分確定後五年以內，再犯本罪，經檢察官聲請原法院以八
    十九年度毒聲字第四六六一號裁定送觀察、勒戒後，認有繼續施用毒品之傾向，
    而聲請原法院以八十九年毒聲字第五四二二號裁定令入戒治處所施以強制戒治等
    ，亦有觀察勒戒聲請書、送觀察勒戒刑事裁定、台灣高雄看守所附設勒戒處所八
    十九年六月廿八日高所坤戒勒字第二八八九號函檢附隻有無繼續獅用毒品傾向證
    明書、令入戒治處所施以強制戒治聲請書、戒治處分執行指揮書各一份在卷可考
    ，事證明確，其犯行堪以認定。
二、核被告所為，係犯毒品危害防制條例第十條第一項施用第一級毒品罪。被告先後
    多次施用第一級毒品之犯行，時間緊接，犯罪構成要件相同，顯係基於概括犯意
    反覆為之，應依連續犯之規定，論以一罪，並依法加重其刑。被告多次施用第一
    級毒品海洛因前，持有海洛因之低度行為，應為施用之高度行為所吸收，不另論
    其持有第一級毒品罪。又被告自八十八年十一月某日間起至同年十二月十一日晚
    上止，多次施用第一級毒品海洛因之行為，雖未據起訴，惟與起訴被告於八十九
    年十二月十二日十九時十五分許回溯二十四小時內某時之施用海洛因一次部分，
    有連續犯之裁判上一罪關係，為起訴效力所及，本院應併予審理。
三、原審因認被告犯上述之罪，而適用毒品危害防制條例第十條第一項、刑法第十一
    條前段、第五十六條之規定，並審酌被告吸用第一級毒品海洛因經勒戒，經檢察
    官不起訴處分後再犯本罪等一切情狀，量處有期徒刑拾月。其認事用法，核無不
    合，量刑亦屬允當，被告上訴意旨，指摘原判決量刑過重，非有理由，應予駁回
    。
據上論結，應依刑事訴訟法第三百六十八條，判決如主文。
本案經檢察官陳新慶到庭執行職務。
中    華    民    國      九十      年       二       月      二  十    日
                              臺灣高等法院高雄分院刑事第六庭
                                  審判長法官  王憲義
                                        法官  張意聰
                                        法官  范惠瑩
右正本證明與原本無異。
如不服本判決，應於判決送達後十日內向本院提出上訴狀，其未述理由者並應於提
出上訴狀後十日內向本院補提理由書（應附繕本)。
                                      書記官  許信宗
中    華    民    國      九十      年       二       月     二十二     日
毒品危害防制條例第十條第一項
施用第一級毒品者，處六月以上五年以下有期徒刑。
                                                                   Ａ


司法院資訊處製作；財團法人民間司法改革基金會備份。
